【裁判字號】    97,易,4645
【裁判日期】    980710
【裁判案由】    竊盜
【裁判全文】
臺灣臺中地方法院刑事判決              97年度易字第4645號
公  訴  人  臺灣臺中地方法院檢察署檢察官
被      告  乙○○
                    （現於臺灣臺中看守所附設勒戒所觀察、
上列被告因竊盜案件，經檢察官提起公訴（97年度偵字第19668
號），被告於本院準備程序就被訴事實為有罪之陳述，本院裁定
改行簡式審判程序，判決如下：
    主    文
乙○○攜帶兇器、逾越牆垣、毀壞門扇竊盜，累犯，處有期徒刑
玖月，扣案之鐵鏟壹把，沒收。又攜帶凶器、逾越牆垣、於夜間
侵入住宅竊盜，累犯，處有期徒刑捌月。又攜帶凶器、逾越牆垣
於夜間侵入住宅竊盜，累犯，處有期徒刑捌月。應執行有期徒刑
壹年拾月，扣案之鐵鏟壹把，沒收。
    犯罪事實
一、乙○○前因違反懲治盜匪條例案件，經本院判處有期徒刑7
    年2月確定，送監執行，於民國93年10月7日縮短刑期假釋出
    監，並於96年6月7日縮刑期滿未經撤銷假釋，刑期以已執行
    完畢論。詎乙○○仍不知悔改，竟各基於意圖為自己不法所
    有之竊盜犯意，分別於下列時間、地點為竊盜行為：
  (一)於96年6月11日10時，持質地堅硬、前端扁平、客觀上足以
    對人生命、身體安全產生危害，可作為凶器之鐵製鐵鏟1把
    ，自臺中縣大里市○○路285號住處頂樓，逾越頂樓圍牆至
    甲○○位於臺中縣大里市○○路289號頂樓後，持鐵鏟破壞
    臺中縣大里市○○路289號頂樓玻璃門後，進入甲○○位於
    臺中縣大里市○○路289號住處（無故侵入住宅部分未據告
    訴），並竊取甲○○所有置於屋內1樓之現金新臺幣（下同
    ）3000餘元及VCD光碟片21片，得手後將鐵鏟留置於屋內隨
    即逃離現場。
  (二)乙○○食髓知味，於97年6月12日19、20時左右之夜間，仍
    自臺中縣大里市○○路285號住處頂樓，逾越頂樓圍牆至甲
    ○○位於臺中縣大里市○○路289號頂樓後，再以徒手打開
    前已遭其破壞之玻璃門後，進入甲○○位於臺中縣大里市○
    ○路289號住處，撿拾先前留置之鐵鏟後動手竊取甲○○所
    有置於屋內1樓之現金1000餘元，得手後復將鐵產留置屋內
    逃離現場。
  (二)於97年6月13日19、20時左右之夜間，乙○○再自臺中縣大
    里市○○路285號住處頂樓，逾越頂樓圍牆至甲○○位於臺
    中縣大里市○○路289號頂樓後，再以徒手打開前已遭其破
    壞之玻璃門後，進入甲○○位於臺中縣大里市○○路289號
    住處，撿拾先前留置之鐵鏟後動手竊取甲○○所有置於屋內
    1樓之現金1000餘元。
  (四)嗣於97年6月14日9時，甲○○在臺中縣大里市○○路289號
    住處2樓廁所，發現停留屋內之乙○○而報警當場查獲，並
    扣得乙○○所有供其犯案所用之鐵鏟1把，並在乙○○臺中
    縣大里市○○路285號住處查獲竊得之VCD光碟片21片（已發
    還甲○○）。
二、案經臺中縣警察局霧峰分局報請臺灣臺中地方法院檢察署檢
    察官偵查起訴。
    理    由
一、訊據被告乙○○對於上開犯罪事實均坦承不諱，且據證人即
    被害人甲○○於警詢時證述明確，復有查獲照片12張、贓物
    認領保管單、刑案現場測繪圖各1份附卷足稽，且有鐵鏟1把
    扣案可資佐證。被告就犯罪事實欄一、(一)、(二)、(三)所示翻越
    圍牆入內行竊，並有照片1張可佐，且依照片所示，該圍牆
    係磚造水泥之物，所為設置亦有1人高之高度，顯見設置目
    的亦為防閑，自屬刑法第321條第1項第2款所指牆垣；另被
    告就犯罪事實欄一、(一)所示破壞之頂樓玻璃門，既為被害人
    住處頂樓出入所用，且被告自承該玻璃門有上鎖，亦見設置
    目的為防閑，核屬同款所指之門扇；又上開扣案之鐵鏟1把
    ，依其外觀顯示，屬鐵製質地堅硬之物，在客觀上足以危害
    人之生命、身體，自屬兇器；再被告就犯罪事實欄一、(二)、
    (三)之竊盜犯行，係於97年6月12日、13日19、20時許之日沒
    後侵入被害人甲○○住處，自屬夜間侵入住宅。被告竊取前
    開財物既遂，足見其確有不法所有之意圖甚明。被告自白核
    與事實相符，事證明確，其犯行洵堪認定。另按刑法第321
    條第1項第2款所謂毀越門扇，其『越』指逾越而言，如係從
    門走入或開鎖啟門入室，均不得謂為逾越門扇，原判決認定
    被告等係於日間開門侵入王友之住宅竊取其財物，既係開門
    入室，即不成立逾越門扇（或安全設備）竊盜之罪（最高法
    院77年度臺上字第1130號判決參照），本件被告就犯罪事實
    欄一、(二)、(三)所示竊盜犯行，係直接從先前已破壞之玻璃門
    開門進入行竊，揭諸上開最高法院裁判要旨說明，尚難認被
    告此部分亦構成毀越門扇，附此敘明。
二、核被告就犯罪事實欄一、(一)所為，係犯刑法第321條第1項第
    2款、第3款之攜帶兇器、逾越牆垣、毀壞門扇竊盜罪；就犯
    事實攔一、(二)、(三)所為，均係犯同法第321條第1項第2款、
    第3款之攜帶凶器、逾越牆垣竊盜罪。被告就犯罪事實欄一
    、(二)、(三)部分之竊盜犯行，除攜帶兇器及毀越牆垣外，尚有
    夜間侵入住宅之加重情狀，此據被告陳明在卷，準此，公訴
    意旨認被告此僅係犯刑法第321條第1項第2款、第3款之加重
    竊盜罪，容有未洽，惟此均僅涉加重條件之增加，而未涉法
    條變更，自毋庸變更起訴法條，併此敘明。被告所犯前開3
    罪間，犯意各別，構成要件不同，應予分論併罰。公訴意旨
    就犯罪事實欄一、(二)、(三)部分雖未論及被告於夜間侵入住宅
    、毀越牆垣之事實，然上開部分之犯罪事實核屬公訴人已起
    訴犯罪事實之部分行為，均為起訴效力所及，本院自應併予
    審判，亦併敘明。末查，被告前因違反懲治盜匪條例案件，
    經本院判處有期徒刑7年2月確定，送監執行，於93年10月7
    日縮短刑期假釋出監，並於96年6月7日縮刑期滿未經撤銷假
    釋，刑期以已執行完畢論，有臺灣高等法院被告前案紀錄表
    1 份在卷可憑，其受徒刑執行完畢後，5年以內故意再犯本
    件有期徒刑以上之罪，均為累犯，應依刑法第47條第1項之
    規定，各加重其刑。爰審酌被告犯罪之動機、目的、手段、
    年輕力壯，不思以一己之力，循正當方式獲取錢財，惟所竊
    得金額不高，及其犯後坦承犯行等一切情狀，分別量處如主
    文所示之刑，並定其應執行之刑。
四、扣案之鐵鏟1把，係被告所有，供其犯本案所用之物，業據
    被告供承在卷，爰依刑法第38條第1項第2款之規定宣告沒收
    。
據上論斷，應依刑事訴訟法第273條之1第1項、第299條第1項前
段，刑法第321條第1項第1款、第2款、第3款、第47條第1項、第
51條第5款、第38條第1項第2款，判決如主文。
中    華    民    國    98    年     7    月    10    日
                        刑事第九庭  法  官  戴博誠
上正本證明與原本無異。
如不服本判決，應於送達後10日內向本院提出上訴狀（須附繕本
），上訴於臺灣高等法院臺中分院。
上訴書狀如未敘述理由，應於上訴期間屆滿後20日內補提理由書
於本院。
                                    書記官  林政佑
中    華    民    國    98    年     7    月    10    日
【附錄論罪科刑法條全文】
刑法第321條：
犯竊盜罪而有左列情形之一者，處6月以上5年以下有期徒刑：
一、於夜間侵入住宅或有人居住之建築物、船艦或隱匿其內而犯
    之者。
二、毀越門扇、牆垣或其他安全設備而犯之者。
三、攜帶兇器而犯之者。
四、結夥三人以上而犯之者。
五、乘火災、水災或其他災害之際而犯之者。
六、在車站或埠頭而犯之者。
前項之未遂犯罰之。


司法院資訊處製作；財團法人民間司法改革基金會備份。
